臺灣板橋地方法院刑事判決　　　　　　 100年度侵訴字第19號
公　訴　人　臺灣板橋地方法院檢察署檢察官
被　　　告　涂景勝
選任辯護人　盧天成律師
上列被告因妨害性自主案件，經檢察官提起公訴（99年度偵字第
28120 號），本院判決如下：
    主      文
涂景勝成年人故意對少年犯強制性交罪，處有期徒刑年月。
    事      實
一、涂景勝係民國75年出生之成年人，其於99年3 月間，在網際
    網路透過鄭○○（為12歲以上未滿18歲之少女、真實姓名年
    籍詳卷）之介紹，結識代號00000000號之12歲以上未滿18歲
    之少女（綽號小○，真實姓名年籍及綽號均詳卷，下稱A 女
    ）。涂景勝曾透過即時通詢問A 女有無從事性交易，然為A
    女所拒。嗣鄭○○安排涂景勝與A 女於99年3 月17日下午2
    時30分許，在址設臺北縣三重市（現已改制為新北市三重區
    ，以下同）重新路2 段78號之天臺廣場見面。涂景勝抵達約
    定地點，向A 女確認其即係綽號「小○」之女子後，遂向A
    女佯稱要前往旅館取物，要求A 女與其前往址設臺北縣三重
    市○○○路6 號之名流旅館。其等於同日下午4 時許，進入
    該旅館866 號房內後，涂景勝竟基於強制性交之犯意，向A
    女恫稱：「如不與其性交，要在網路上公開妳的照片，且要
    寫妳是援交妹」等語，使A 女心生畏懼而不敢抵抗，因而違
    反A 女之意願，以其陰莖插入A 女陰道，以此方式對A 女強
    制性交得逞。嗣因A 女前往新北市立聯合醫院驗傷，由該院
    通知員警到場處理，始悉上情。
二、案經A 女訴由臺北縣政府（現已改制為新北市政府）警察局
    三重分局移請臺灣板橋地方法院檢察署檢察官偵查起訴。
    理      由                
一、證據能力部分：
（一）告訴人A女於99年11月23日偵訊時之陳述：
      按證人依法應具結而未具結，其證言不得作為證據，刑事
      訴訟法第158 條之3 定有明文；復按告訴人之指訴雖係以
      使被告受刑事訴追為目的，但非刑事訴訟法第3 條所稱之
      「當事人」，乃當事人以外之第三人，除依同法第271 條
      之1 規定到庭單純陳述意見時，毋庸具結外，如就與待證
      事實有重要關係之親身知覺、體驗事實陳述時，即居於證
      人之地位，自應依同法第186 條第1 項規定命其具結，使
      告訴人知悉其有據實陳述之義務，以擔保其證言之真實性
      ，該供述證據始具證據能力，如未踐行人證之法定調查程
      序，應不得作為證據（最高法院93年度臺上字第6838號判
      決要旨參照）。查告訴人A 女於99年11月23日檢察官偵訊
      時，並未經檢察官告以具結之義務及偽證罪之處罰，且未
      於供前或供後具結，有該期日偵訊筆錄在卷可稽。是依前
      揭說明，告訴人A 女於99年11月23日偵訊時之陳述並無證
      據能力，本院自不得採為判斷之依據。
（二）告訴人A 女之母（代號00000000B ，真實姓名年籍，下稱
      A 母），於偵訊時之陳述：
      按證人依法應具結而未具結，其證言不得作為證據，刑事
      訴訟法第158 條之3 定有明文；申言之，證人除有法定不
      得令具結之事由外，均應於供前或供後使其具結，並應於
      具結前，告以具結之義務及偽證罪之處罰，用以擔保證人
      之證言，係據實陳述而無匿、飾、增、減，檢察官偵查中
      ，或審理事實之法院於調查、審理時，訊問證人而違背應
      命具結之規定，未使證人於供前或供後具結，則該證人供
      述之證言，既欠缺法定程序要件，不足以擔保其真實性，
      自非合法調查所取得之證據資料，應無證據能力，不得作
      為判斷之依據（最高法院90年臺上字第2591號判決要旨參
      照）。查A 母於偵訊時之屢次陳述，並未經檢察官告以具
      結之義務及偽證罪之處罰，且未於供前或供後使其具結，
      有上開偵訊期日之筆錄在卷可查。是依前揭說明，A 母於
      偵訊時之陳述均無證據能力，本院自不得採為判斷之依據
      。
（三）其餘證據方法之證據能力：
      按被告以外之人於審判外之陳述，雖不符刑事訴訟法第15
      9條之1 至第159 條之4 之規定，而經當事人於審判程序
      同意作為證據，法院審酌該言詞陳述或書面陳述作成時之
      情況，認為適當者，亦得為證據；當事人、代理人或辯護
      人於法院調查證據時，知有同法第159 條第1 項不得為證
      據之情形，而未於言詞辯論終結前聲明異議者，視為有前
      項之同意，同法第159 條之5 定有明文。查本案公訴人、
      被告涂景勝及辯護人於本院調查證據時，對於下列本院採
      為認定犯罪事實依據之各項證據方法（被告以外之人於審
      判外之陳述）之證據能力，均知有不得為證據之情形，俱
      未於本院言詞辯論終結前聲明異議。本院審酌該等證據之
      取得過程並無瑕疵，與本案待證事實間復具有相當之關聯
      性，以之為本案證據並無不當，應認均有證據能力，而均
      得採為本案認定事實之基礎。
二、認定犯罪事實所憑之證據及理由：
    上開犯罪事實，業經被告於偵訊及本院審理時供承不諱【詳
    臺灣板橋地方法院檢察署99年度偵字第28120 號偵查卷宗（
    下稱偵卷）第77頁、第78頁、第80頁、第82頁、本院卷第26
    頁反面、第38頁反面、第62頁正面】，核與證人即告訴人A
    女於警詢、99年11月9 日、100 年1 月20日偵訊時、證人鄭
    ○○於偵訊時證述之情節大致相符（詳偵卷第8 頁至第13頁
    、第39頁至第42頁、第68頁、第69頁、第75頁至第77頁、第
    79頁至第82頁），另有被告與告訴人A 女於99年3 月17日出
    入名流旅館之監視器翻拍相片7 張、被告申辦之奇摩即時通
    帳號love_221_75 註冊明細1 紙及告訴人A 女受理疑似性侵
    害事件驗傷診斷書1 份在卷足參（詳偵卷第14頁、第28頁至
    第31頁、證物袋）。另員警就告訴人A 女內褲、褲襪、外陰
    部梳取物、外陰部棉棒、陰道深部棉棒、陰道抹片、口腔棉
    棒、口腔抹片等採證後，送請內政部警政署刑事警察局鑑定
    結果，告訴人A 女內褲（褲底採樣標示00000000處）精子細
    胞層、陰道深部棉棒精子細胞層檢出同一男性DNA-STR 型別
    ，研判來自同一人，該型別經輸入該局去氧核醣核酸資料庫
    比對結果，發現與被告DNA 型別相符，此型別在臺灣地區中
    國人中分布之機率預估為1.17×10的負18次方等情，亦有內
    政部警政署刑事警察局99年6 月24日刑醫字第0990062705號
    鑑定書1 份附卷足參（詳偵卷第15頁至第17頁）。綜上，足
    徵被告上開任意性之自白與事實相符，應堪採信。從而，本
    案事證已臻明確，應依法論科。
三、論罪科刑：
    核被告所為，係犯刑法第221 條第1 項之強制性交罪。又被
    告於本案行為時，係成年人，告訴人A 女於被告本案行為時
    ，為年僅16歲之少女，有被告年籍資料及告訴人A 女之代號
    與真實姓名對照表1 張附卷可按。是被告故意對告訴人A 女
    犯本案強制性交罪，應依兒童及少年福利法第70條第1 項前
    段規定加重其刑。至辯護人以：被告於本院準備程序及審理
    時均坦承犯行，深有悔意，犯後態度尚佳，又為家中經濟支
    柱，倘若入監服刑，家中經濟來源頓失，無以維持生計，請
    求適用刑法第59條規定，酌減被告之刑等情。惟按刑法第59
    條之酌量減輕其刑，必於犯罪之情狀，在客觀上足以引起一
    般同情，認為即予宣告法定低度刑期，猶嫌過重者，始有其
    適用（最高法院51年臺上字第899 號判例要旨參照）。查本
    案被告假借取物之名義將告訴人A 女帶往旅館，趁其等2 人
    獨處，告訴人A 女求助無援之際，對告訴人A 女為本案犯行
    ，對告訴人A 女所造成之創傷及危害非小，其犯罪之情狀於
    客觀上尚不足引起一般之同情，亦無處以法定最低刑度猶嫌
    過重之情狀，自與刑法第59條所規定得酌減其刑之要件不合
    ，本院無從援引上開規定以減輕其刑。爰審酌被告前於98年
    5 月間，即因與未滿16歲之女子為性交易，並藉以詐得免付
    性交易費用之利益，經臺灣高等法院以98年度上訴字第5034
    號判處有期徒刑6 月確定；又於99年1 月間，因同類犯行，
    經本院以100 年度易字第257 號判處有期徒刑8 月確定，有
    臺灣高等法院被告前案紀錄表在卷可考，顯見被告屢次與少
    女發生性行為，經判處罪刑確定，竟不思痛改前非，為滿足
    個人性慾，不顧告訴人A 女心理、人格發展之健全性，對告
    訴人A 女為本案行為，造成其心理難以磨滅之傷害，為社會
    道德、法理所不容，本應嚴懲；惟念及其嗣於偵訊及本院審
    理時均坦承犯行，態度尚可，又有意賠償告訴人A 女損失，
    惟因雙方主張之金額差距過大而未能達成和解，且其本案犯
    行，並未進一步對告訴人A 女施加暴力，犯罪手段尚非至劇
    ，以及其曾於98年11月30日前往新北市立聯合醫院接受智力
    測驗，總智商為63，屬輕度智能不足，有新北市立聯合醫院
    診斷證明書1 紙（詳本院卷第49頁），另其學歷為高中肄業
    ，有其警詢筆錄受詢問人欄可資參照（詳偵卷第3 頁），智
    識程度非高等一切情狀，量處如主文所示之刑，以資懲儆。
據上論斷，應依刑事訴訟法第299 條第1 項前段，兒童及少年福
利法第70條第1 項前段，刑法第11條、第221 條第1 項，判決如
主文。
本案經檢察官黃孟珊到庭執行職務。
中    華    民    國   100    年    9     月    22    日
              刑事第十三庭審判長法  官   楊仲農

                                法  官   楊筑婷

                                法  官   謝梨敏
上列正本證明與原本無異。
如不服本判決，應於判決送達後10日內敘明上訴理由，向本院提
出上訴狀 (應附繕本) ，上訴於臺灣高等法院。其未敘述上訴理
由者，應於上訴期間屆滿後20日內向本院補提理由書「切勿逕送
上級法院」。
                                書記官   林怡君
中    華    民    國   100    年    9     月    22    日
附錄本案論罪科刑法條全文：
中華民國刑法第221條
對於男女以強暴、脅迫、恐嚇、催眠術或其他違反其意願之方法
而為性交者，處 3 年以上 10 年以下有期徒刑。
前項之未遂犯罰之。